臺灣桃園地方法院刑事判決　　　　　　 94年度簡上字第439號
上　訴　人　甲○○
上列上訴人即被告因違反動產擔保交易法案件，不服本院94年度
桃簡字第1705號，中華民國94年9 月15日第一審刑事簡易判決（
聲請簡易判決處刑案號：94年度偵字第11430 號），提起上訴，
本院管轄之第二審合議庭判決如下：
    主  文
上訴駁回。
    事實及理由
一、本案經本院審理結果，認原審以被告甲○○所為，係犯動產
    擔保交易法第38條之動產擔保交易之債務人，意圖不法之利
    益，將標的物遷移，致生損害於債務人罪，判處拘役59日，
    並諭知易科罰金之折算標準為以300 元（銀元）折算1 日，
    認事用法及量刑均無不當，應予維持，並引用原審判決書記
    載之事實、證據及理由（如附件）。
二、上訴人即被告甲○○上訴意旨以：系爭豐田牌、型號為CAMR
    Y 、車牌號碼Z3-5787 號自用小客車，係伊朋友陳旺才以伊
    名義購買，實際上係由陳旺才使用及繳付貸款，後來不知陳
    旺才何時未繳納貸款，亦不知系爭自用小客車在何處，伊於
    94年4 月13日、同年7 月7 日，分別委託伊朋友藍憲興繳付
    新臺幣（下同）100,000 元、50,000元之貸款，並與告訴人
    匯豐汽車股份有限公司達成和解，告訴人同意被告就未償還
    之款項以每月20,000元分期清償，為此請求從輕量刑云云。
    經查，被告以自己名義向匯豐公司購買車輛，並簽定附條件
    買賣契約書，業經被告自陳在卷，其既係動產擔保交易之債
    務人，自應依約負保管系爭汽車之責，不因其係人頭而異；
    又被告雖稱伊於94年4 月13日、同年7 月7 日，分別委託伊
    朋友藍憲興繳付100,000 元、50,000元之貸款，並與告訴人
    匯豐汽車股份有限公司達成和解，雖提出匯款通知單2 紙附
    於本院卷可參，然查，上開2 紙匯款通知單均係由藍憲興為
    申請人，而藍憲興係本件附條件買賣契約書之連帶保證人，
    此觀諸匯豐汽車股份有限公司遠東銀行分期申請表、貸款暨
    動產抵押契約書各1 紙附於偵查卷可稽，藍憲興亦負有清償
    本件貸款之責任，而匯款通知單係個人清償之重要證明文件
    ，對於債務人及連帶保證人內部債務清償之責任分配，亦屬
    重要，而匯款通知單上載之申請人既為藍憲興，應為藍憲興
    基於連帶保證人之責任所為之匯款，尚非被告基於借款人之
    地位所為；而被告就其與告訴人匯豐公司達成和解一情，有
    口頭約定，無法提出書面證據以資證明，亦不知悉與伊和解
    之人係為何人，僅稱係一位李先生同意伊這樣做，業據被告
    供述在卷，倘被告與告訴人達成和解，告訴人並同意就未清
    償部分之貸款以每月20,000元分期清償，自應有書面證據以
    保障被告分期清償之期限利益，然被告稱雙方僅口頭約定云
    云，即難憑此即認被告已與告訴人達成和解。再者，被告自
    陳自訂立附條件買賣契約書之始即91年9 月5 日起，系爭自
    用小客車即未置放於伊位於桃園縣桃園市○○路○ 段975 巷
    36號之處所，自應認被告於91年9 月5 日動產擔保交易之債
    務人，意圖不法之利益，將標的物遷移，致生損害於債務人
    ，而被告曾因贓物案件，經本院於87年6 月17日以87年度易
    字第1744號判決，判處有期徒刑3 月，而於87年9 月12日確
    定，並於87年10月20日易科罰金執行完畢，距被告本件犯行
    之時間91年9 月5 日尚未滿5 年，與刑法第74條第2 款得宣
    告緩刑之規定不符，從而，被告前揭上訴意旨，尚屬無據，
    應駁回其上訴。
據上論斷，應依刑事訴訟法第455 條之1 第1 項、第3 項、第36
8 條、第373 條，判決如主文。
本案經檢察官林鈺雄到庭執行職務
中　　華　　民　　國　　94　　年　　12　　月　　30　　日
　　　　　　　　　刑事第四庭  審判長法　官　 陳心婷
                                    法  官   蘇昭蓉
                                    法  官   張淑華
以上正本證明與原本無異。
不得上訴。
　　　　　　　　　　　　　　　　    書記官   陳青瑜
中　　華　　民　　國　　95　　年　　1 　月  　　6 　　日
